臺灣高等法院刑事裁定
110年度聲字第4234號
聲  請  人  臺灣高等檢察署檢察官
受  刑  人  夏允中


上列聲請人因受刑人數罪併罰有二裁判以上，聲請定其應執行之
刑（聲請案號：臺灣高等檢察署110年度執聲字第1872號），本
院裁定如下：
    主  文
夏允中犯如附表所示各罪所處之刑，應執行有期徒刑貳年玖月。
    理  由
一、聲請意旨略以：上列受刑人夏允中因侵占等數罪，先後經判
    決確定如附表，應依刑法第53條、第51條第5款規定，定其
    應執行之刑，爰依刑事訴訟法第477條第1項聲請裁定等語。
二、按「裁判確定前犯數罪者，併合處罰之」、「數罪併罰，有
    二裁判以上者，依第51條之規定，定其應執行之刑」、「數
    罪併罰，分別宣告其罪之刑，依下列各款定其應執行者：……
    五、宣告多數有期徒刑者，於各刑中之最長期以上，各刑合
    併之刑期以下，定其刑期。但不得逾30年」，刑法第50條第
    1項前段、第53條、第51條第5款分別定有明文。再者，法律
    上屬於自由裁量之事項，有其外部性界限及內部性界限，並
    非概無拘束。依據法律之具體規定，法院應在其範圍選擇為
    適當之裁判者，為外部性界限；而法院為裁判時，應考量法
    律之目的，及法律秩序之理念所在者，為內部性界限。法院
    為裁判時，二者均不得有所踰越。在數罪併罰，有二裁判以
    上，定其應執行之刑時，固屬於法院自由裁量之事項，然仍
    應受前揭外部性界限及內部性界限之拘束（最高法院94年度
    台非字第233號判決意旨參照）。另刑事訴訟法第370條第2
    項「前項所稱刑，指宣告刑及數罪併罰所定應執行之刑」、
    第3項「第1項規定，於第一審或第二審數罪併罰之判決，一
    部上訴經撤銷後，另以裁定定其應執行之刑時，準用之」之
    規定，已針對第二審上訴案件之定應執行之刑，明定有不利
    益變更禁止原則之適用；而分屬不同案件之數罪併罰有應更
    定執行刑之情形，倘一裁判宣告數罪之刑，曾經定其執行刑
    ，再與其他裁判宣告之刑定其執行刑時，在法理上亦應同受
    此原則之拘束，亦即，另定之執行刑，其裁量所定之刑期，
    不得較重於前定之執行刑加計後裁判宣告之刑之總和（最高
    法院103年度台抗字第707號、第674號裁定意旨參照）。
三、經查：受刑人因犯如附表所示之罪，經如附表所示法院各判
    處如附表所示之刑，均經分別確定在案，此有臺灣桃園地方
    法院107年度審易字第1019號刑事判決、107年度易字第1305
    號刑事判決、107年度易字第433號刑事判決、本院106年度
    上易字第1867號刑事判決、107年度上易字第2635號刑事判
    決、108年度上易字第1246號刑事判決、109年度上易字第24
    45號刑事判決及本院被告前案紀錄表等在卷可參。茲檢察官
    聲請最後事實審之本院就受刑人所犯如附表所示之罪定應執
    行之刑，本院審核後認檢察官之聲請於法並無不合，爰就受
    刑人所犯如附表所示之罪，依刑法第51條第5款限制加重原
    則規定之外部性界限（即以最長期宣告刑有期徒刑1年為下
    限，以宣告刑總和有期徒刑3年9月為上限），並參酌如附表
    編號1至4所示之罪曾經本院以109年度聲字第1002號裁定應
    執行有期徒刑2年4月確定【是此時裁量所定刑期，不得較重
    於前定執行刑（有期徒刑2年4月）加計其餘裁判之宣告刑（
    有期徒刑10月）總和有期徒刑3年2月】，再考量受刑人之犯
    罪次數、情節及貫徹刑法量刑公平正義理念（按受刑人所犯
    如附表所示之罪均為業務侵占罪，且犯罪時間為自民國104
    年9月至106年10月間，犯罪類型、行為態樣、手段、動機均
    相同或相類，責任非難重複程度相對較高），並參酌受刑人
    所表示書面意見（見本院查詢表）等情，定受刑人應執行之
    刑。
據上論斷，應依刑事訴訟法第477條第1項，刑法第53條、第51條
第5款，裁定如主文。
中　　華　　民　　國　　110 　年　　11　　月　　16　　日
                  刑事第十八庭  審判長法  官  何俏美
                                      法  官  葉乃瑋
                                      法  官  黃紹紘
以上正本證明與原本無異。
不得抗告。
                                      書記官  顏淑華
中　　華　　民　　國　　110 　年　　11　　月　　18　　日

附表
編    號  1 2 3 罪    名  侵占 （業務侵占罪） 侵占 （業務侵占罪） 侵占 （業務侵占罪） 宣 告 刑  有期徒刑1年 有期徒刑7月 有期徒刑8月 犯罪日期  民國104年9月1日、10月12日、10月28日、10月2日至10月31日 105年1月28日離職前某日 106年4月26日、6月20日（聲請書附表誤載為4月20日）、6月19日（聲請書附表誤載為4月19日）、7月20日、8月間某日 偵查機關年度案號  臺灣桃園地方檢察署106年度偵字第2161號 臺灣桃園地方檢察署106年度偵字第2161號 臺灣桃園地方檢察署107年度偵字第898號 最後事實審 法院 臺灣高等法院 臺灣高等法院 臺灣高等法院  案號 106年度上易字第1867號 106年度上易字第1867號 107年度上易字第2635號  判決日期 106年10月26日 106年10月26日 108年5月30日 確定判決 法院 臺灣高等法院 臺灣高等法院 臺灣高等法院  案號 106年度上易字第1867號 106年度上易字第1867號 107年度上易字第2635號  確定日期 106年10月26日 106年10月26日 108年5月30日 是否為得易科罰金之案件  否 否 否 是否為得易服社會勞動之案件  否 否 否 備    註  臺灣桃園地方檢察署107年度執字第594號 臺灣桃園地方檢察署107年度執字第594號 臺灣桃園地方檢察署108年度執字第11039號   編號1至4業經臺灣高等法院以109年度聲字第1002號裁定應執行有期徒刑2年4月確定（臺灣桃園地方檢察署109年度執更字第1593號）   

編    號  4 5 罪    名  侵占 （業務侵占罪） 侵占 （業務侵占罪） 宣 告 刑  有期徒刑8月 有期徒刑10月 犯罪日期  106年9月8日、10月20日、10月26日 105年5月15日至8月間某日 偵查機關年度案號  臺灣桃園地方檢察署107年度偵字第6783號 臺灣桃園地方檢察署107年度偵字第2558號 最後事實審 法院 臺灣高等法院 臺灣高等法院  案號 108年度上易字第1246號 109年度上易字第2445號  判決日期 108年10月9日 110年8月10日 確定判決 法院 臺灣高等法院 臺灣高等法院  案號 108年度上易字第1246號 109年度上易字第2445號  確定日期 108年10月9日 110年8月10日 是否為得易科罰金之案件  否 否 是否為得易服社會勞動之案件  否 否 備    註  臺灣桃園地方檢察署108年度執字第16738號 臺灣桃園地方檢察署110年度執字第11185號   編號1至4業經臺灣高等法院以109年度聲字第1002號裁定應執行有期徒刑2年4月確定（臺灣桃園地方檢察署109年度執更字第1593號）